臺灣板橋地方法院民事判決　　　　　　　96年度勞訴字第55號
原　　　告　甲○○
原　　　告　乙○○
兼　上　一　丙○○
訴訟代理人
被　　　告　振華興實業有限公司
法定代理人　丁○○
上列當事人間請求給付資遣費等事件，經本院於民國96年10月30
日言詞辯論終結，判決如下：
    主  文
被告應給付原告丙○○新台幣壹拾柒萬捌仟捌佰拾元、給付
原告乙○○新台幣壹拾萬肆仟柒佰伍拾元、給付甲○○新台幣
肆拾貳萬玖仟元，及均自民國九十六年十月六日起至清償日止，
按年息百分之五之利息。
原告其餘之訴駁回。
訴訟費用由被告負擔百分之九十六，餘由原告丙○○、乙○○各
負擔百分之一，原告甲○○負擔百分之二。
本判決第一項於原告丙○○、乙○○、甲○○各以新台幣陸萬元
、新台幣肆萬伍仟元、新台幣壹拾肆萬伍仟元為被告供擔保後，
得假執行。
原告其餘假執行之聲請駁回。
    事實及理由
一、程序方面：本件被告未於言詞辯論期日到場，核無民事訴訟
    法第386 條各款所列情形，爰依原告聲請，由其一造辯論而
    為判決。
二、原告主張：緣原告丙○○、乙○○、甲○○分別自民國91年
    12月10日、91年9 月16日、86年3 月15日起受僱於被告，月
    薪各為新台幣（下同）29,000元、21,000元、36,000元。詎
    被告竟於96年2 月8 日無預警關廠倒閉，負責人丁○○避不
    見面，被告不僅積欠原告96年1 月份薪資，亦未給付原告資
    遣費及預告期間工資。經原告甲○○等旋即代表勞方於96年
    3 月3 日前往台北縣政府勞工局聲請調解，惟被告並未出席
    。原告依法得請求下列金額：
    (一)96年1月份薪資：
      被告無預警歇業，積欠原告丙○○、乙○○、甲○○96年
      1 月份薪資各為29,000元、21,000元、36,000元。
    (二)預告期間工資：
      按「雇主依第11條或第13條但書規定終止勞動契約者，其
      預告期間依左列各款之規定：一繼續工作三個月以上一年
      未滿者，於十日前預告之。二繼續工作一年以上三年未滿
      者，於二十日前預告之。三繼續工作三年以上者，於三十
      日前預告之。」、「雇主未依第1 項規定期間預告而終止
      契約者，應給付預告期間之工資。」，勞動基準法第16條
      第1項 、第3 項定有明文。原告丙○○、乙○○、甲○○
      受僱於被告之期間分別為4 年1 個月餘、4 年4 個月餘、
      9 年10個月餘，依上開規定各得請求30日之預告期間工資
      ，則原告丙○○、乙○○、甲○○各得請求預告期間工資
      29,000元、21,000元、36,000元。
    (三)資遣費：
      勞動基準法第17條規定：「雇主依前條終止勞動契約者，
      應依左列規定發給勞工資遣費：一在同一雇主之事業單位
      繼續工作，每滿一年發給相當於一個月平均工資之資遣費
      。二依前款計算之剩餘月數，或工作未滿一年者，以比例
      計給之。未滿一個月者以一個月計。」，則原告得依此規
      定，請求被告給付資遣費。原告丙○○自91年12月10日起
      任職至被告96年2 月8 日歇業止，計4 年1 個月餘，依上
      開規定，得請求4 又2/12個月平均工資之資遣費計120,83
      3 元〈即29,000×（4 ＋2/12）〉。原告乙○○自91年9
      月16日起任職至被告96年2 月8 日歇業止，計4 年4 個月
      餘，依上開規定，得請求4 又5/12個月平均工資之資遣費
      計92,750元〈即21,000×（4 ＋5/12）〉。原告甲○○自
      86年3 月15日起任職至被告96年2 月8 日歇業止，計9 年
      10個月餘，依法得請求9 又11/12 個月平均工資之資遣費
      計357,000 元〈即36,000×（9 ＋10/12） 〉。
    (四)特別休假未休工資：
      原告丙○○、乙○○尚各有特別休假10天未休，原告甲○○則尚有特別休假14天未休，爰依勞動基準法第39條規定
      ，請求被告各給付特別休假未休之工資9,667 元（即29,0
      00÷30×10）、7,000 元（即21,000÷30×10）、16,800
      （即36,000÷30×14）。
    (五)基上，原告丙○○、乙○○、甲○○分別得請求被告給付
      188,500 元（29,000＋120,833 ＋29,000＋9,667） 、14
      1,750 元（21,000＋92,750＋21,000＋7,000） 、445,80
      0 元（36,000＋357,000 ＋16,800）。
三、被告未於言詞辯論期日到場，亦未提出準備書狀作何聲明或
    陳述。
四、原告丙○○、乙○○、甲○○主張其等分別自91年12月10日
    、91年9 月16日、86年3 月15日起受僱於被告，月薪各為29
    ,000 元 、21,000元、36,000元。詎被告竟無預警關廠倒閉
    ，積欠原告等96年1 月份薪資，亦未給付原告等預告期間工
    資及資遣費等事實，業據其提出勞工保險卡3 份、台北縣政
    府勞工局協調會議紀錄1 件、扣繳憑單2 紙、薪資表12張、
    扶養親屬暨各類所得明細表2 件等影本在卷可稽，且台北縣
    政府亦召集歇業認定小組實地查證被告公司歇業屬實，認定
    歇業基準日為96年2 月8 日，此有台北縣政府96年3 月20日
    北府勞安字第0960172767號函影本1 件存卷足徵，堪信為真
    正。從而，原告丙○○、乙○○、甲○○依勞動契約、勞動
    基準法第16條第1 項、第3 項規定，請求被告給付積欠薪資
    各為29,000元、21,000元、36,000元，及預告期間工資各為
    29,000元、21,000元、36,000元，暨依同法第17條規定，請
    求被告給付資遣費120,833 元、92,750元、357,000 元，洵
    為正當。
五、按勞工未休完之休假如係可歸責於雇主者，雇主應發給特別
    休假工資，如係勞工個人原因自行未休時，雇主可不發給特
    別休假工資，勞工應休之特別休假日於年度終結時，如有未
    休完日數，雇主非必發給勞工未休完日數之工資，端視其原
    因而定，且勞工請求給付不休假工資，即應就其債權發生之
    事實，即不休假原因之所在，負舉證責任，最高法院90年度
    台上字第1017號裁判意旨可供參照。本件原告丙○○、乙○○、甲○○請求特別休假未休之工資部分，依上開裁判意旨
    所揭，原告丙○○、乙○○、甲○○自應就其等不休假之原
    因係屬可歸責於被告所致乙節，負舉證責任，然原告丙○○
    、乙○○、甲○○就此並未舉證以實其說，是原告丙○○、
    乙○○、甲○○該部分之請求，尚非有據。
六、從而，原告等依勞動契約及上開勞動基準法規定，原告丙○○請求被告給付積欠薪資、資遣費、預告期間工資計178,83
    3 元（29,000＋120,833 ＋29,000）、原告乙○○請求被告
    給付積欠薪資、資遣費、預告期間工資計134,750 元（21,0
    00＋92,750＋21,000）、原告甲○○請求被告給付積欠薪資
    、資遣費、預告期間工資計429,000 元（36,000＋357,000
    ＋36,000），及均自起訴狀繕本送達被告翌日（即96年10月
    6 日）起至清償日止，按年息5%計算之法定遲延利息，為有
    理由，應予准許。逾此範圍之請求，則非有據，應予駁回。
七、原告陳明願供擔保，聲請宣告假執行，就原告勝訴部分，核
    無不合，爰酌定相當擔保金額准許之。至於原告敗訴部分，
    其假執行之聲請失所附麗，併駁回之。
八、結論：原告之訴為一部有理由，一部無理由，依民事訴訟法
    第385 條第1 項前段、第79條、第85條第1 項但書、第390
    條第2 項，判決如主文。
中　　華　　民　　國　　96　　年　　11　　月　　13　　日
                  民事第一庭    法　官　陳翠琪
以上正本係照原本作成
如對本判決上訴，須於判決送達後20日內向本院提出上訴狀
中　　華　　民　　國　　96　　年　　11　　月　　14　　日
                                書記官　李瑞芝
